# 陈版主，请教关于错报判断的问题

提问人：欧阳乐 时间：2020-11-26 09:07:00
现有被审计单位重要性水平为 800 万，现发生固定资产盘亏 50 万，涉及到的错报科目为固定资产原值 1000万，累计折旧 950 万，待处理财产损益 50 万，请问该笔错报是否构成重大错报。

回答人：chenyiwei
如果不考虑定性因素，仅从定量因素看，其对净资产或净利润的净影响未超过重要性水平，单独看不构成重大错报。但仍需分析其性质方面的影响，以及与其他错报之间的汇总影响等。